

Nazionalità: Italiana Nato a Torino 08/02/1977

Contatti

(+39) 3889441166

abio.b77@libero.it

Settimo Torinese (TO), Italia

Altre info

- Patente B
- Automunito

Fabio Blanna

Profilo

Ho esperienze lavorative diverse : operaio generico con una solida esperienza in diverse mansioni tecniche e logistiche, tra cui l'uso di forni, presse, collaudi, imballaggio e ricontrollo. Ho maturato competenze specifiche come estrusorista di materie plastiche, magazziniere con abilità nell'uso del muletto, manutentore, elettricista e riparatore di elettrodomestici con assistenza a domicilio. Ho esperienza nella guida di furgoni e sono abituato alla guida nel traffico cittadino. Parallelamente, ho coltivato una forte passione per l'informatica, acquisendo competenze in vari linguaggi di programmazione sia tramite corsi formativi che in modo autodidatta. Sono dotato di spiccate capacità di problem solving, logica, creatività, capacità di lavoro di squadra e il rispetto per il lavoro.

Competenze Digitali

Patentino Europeo ICDL Full Standard / Word / Excel / Powerpoint / HTML / CSS / Javascript / Java / Springboot / Mysql / Typescript / Angular / Github / Python / Photoshop / Illustrator / OBS Studio / Davinci Resolve

Competenze Linguistiche

Lingua Madre: Italiano

Altre Lingue: Inglese Buono letto/scritto

Sufficiente parlato

Francese scolastico

Servizio Militare

Svolto dal 09/1997 al 07/1998 Conseguiti gradi di Caporale

Esperienze Lavorative

Sumiriko S.p.A.

· 11/06/2003 - 15/12/2023

Chivasso (TO), Italia

Operaio

Operato in varie tipologie di macchine, forni, presse, collaudi, imballaggio, ricontrollo, lavorazione di squadra, lavorato su tre turni, compilazione documentazione, rispetto cicli di lavoro.

Sare

02/12/2001 - 06/12/2002

Torino, Italia

Tecnico Riparatore di Elettrodomestici

Assistenza a domicilio, guida dei furgoni, elaborare preventivo, trasporto e installazione elettrodomestico, contatto con cliente,

abituato a guidare nel traffico, compilazione documentazione.

Irc

• 09/03/2001 - 10/09/2001

Borgaro (TO), Italia

Manutentore

Conoscenza delle macchine, individuazione e riparazione guasti,

manutenzione ordinaria, sostituzione parti usurate, verifica sicurezza delle macchine, utilizzo strumenti di misurazione

Coest

• 26/01/1999 - 30/02/2001

Volpiano (TO), Italia

Estrusorista e Magazziniere

Estrusione e lavorazione materie plastiche, uso del muletto, sollevamento e movimentazione di carichi pesanti, imballaggio pedane, conoscenza delle normative di sicurezza

Saipo S.p.A.

15/01/1997 - 14/08/1997

Settimo Torinese (TO), Italia

Operaio

Imballaggio, lavorazione in linea, lavoro su tre turni, lavoro di squadra, precisione, concentrazione, conoscenza dei macchinari, conoscenza cicli di lavoro.

Istruzione e Formazione

Corso Sviluppatore web

· 2024

Settimo Torinese (TO), Italia

Talentform

Corso Programmatore JAVA

. 2024

Settimo Torinese (TO), Italia

Manager s.r.l.

ICDL Full Standard AICA

· 2024

Settimo Torinese (TO), Italia

UniD s.r.l.

Corso Wordpress

· 2024

Settimo Torinese (TO), Italia

Manager s.r.l.

Corso Riparazione Elettrodomestici

2001

Fermo (FM), Italia

Adecco

Diploma

Tecnico delle industrie elettriche ed elettroniche

1996

Settimo Torinese (TO), Italia

IPSIA Settimo Torinese

Aggiornamento Curriculum 01/09/2024